## Resultados clasificación


```{r }
library(readr)
library(ggplot2)
library(dplyr)
library(tidyr)
library(lazyeval)

dataset <- read_csv("classification-results.csv")
dataset[,8:ncol(dataset)] <- round(dataset[,8:ncol(dataset)],digits = 3)
```

ESTACION: valores posibles en la columna vars. Son las estaciones meteorológicas

```{r }
print(unique(dataset$var))
```

DATASET: valores posibles "dacc", faltan casos de "dacc-temp","dacc-spring"

Caso columna o dato que evalue si colabora o no el enfoque agregar vecinos.


```{r }
ESTACION <- "junin.temp_min"
DATASET <- "dacc"
ALGORITMO <- "glm"

stations <- dataset$var
algoritmos <- dataset$alg
metrics <- c("FAR","Sensitivity","Specificity","Accuracy","Kappa","F1","Precision")
```

## Carga dataset
Creación de dataset genérico para resultados clasificación

```{r }
df <- dataset %>%
  unite(dataset, 
        col=label,c("dataset","var","config.train","config.vars","T","alg"),
        sep = "-",remove=FALSE) %>% 
  select(label,dataset,var,config.train,config.vars,T,alg,FAR,Sensitivity,Specificity,Accuracy,Kappa,F1,Precision) 
```

## ENFOQUE local vs all

Vistazo del dataset del que hacemos la resta:


```{r }
df %>%
  select(dataset,var,config.train,config.vars,T,alg,FAR) %>%
  filter(dataset == DATASET & var == ESTACION ) %>% # & alg=="glm" & T == 1 ) %>%
  group_by(dataset,var,config.train,T,alg) %>% 
  arrange(dataset,var,config.train,T,alg,desc(config.vars)) %>% 
  mutate(local_vs_all = lag(FAR) - FAR)
```

para crear columna local vs all

```{r }
mutate_call_ <- function(df, col1, col2, new_col_name) {
  mutate_call = lazyeval::interp(~ lag(a) - b, a = as.name(col1), b = as.name(col2))
 df %>% mutate_(.dots = setNames(list(mutate_call), new_col_name))
}
```

df data.frame

NO IMPLEMENTADO filtro: filtro a pasar a ggplot en filter

m metrica, valores posibles o referencia array metrics o mirar dataset.

s: character, nombre de la estacion o variable predecida

```{r }
plot_local_vs_all <- function(df,m,s)
{
  df1 <- df %>%
    select(dataset,var,config.train,config.vars,T,alg,m) %>%
    filter(dataset == DATASET & var == s ) %>% # & alg=="glm" & T == 1 ) %>%
    group_by(dataset,var,config.train,T,alg) %>% 
    arrange(dataset,var,config.train,T,alg,desc(config.vars)) %>% 
    mutate_call_(m, m, "local_vs_all") %>% 
    filter(!is.na(local_vs_all))  %>%
    unite(col=label,c("dataset","var","config.train","T","alg"),
          sep = "-",remove=FALSE) 
  
  
  p <- ggplot(data=df1, aes(x= reorder(label,-local_vs_all), y=local_vs_all)) +
          geom_bar(stat="identity",fill="green")+ 
          geom_text(aes(label=local_vs_all), vjust=1.3, color="black", size=3) + 
          coord_flip()+
          theme_minimal() +
          labs(x = "Models",title=paste(s,m,sep="--"))
  print(p)
  return(p)
}
```

corro para cada estación para cada una de las métricas

## IMPORTANTE FAR positivo indica que enfoque ALL es mejor, en las otras métricas, si es negativo gana ALL

```{r }
#filtro <- 
for(s in stations)
{
  for(m in metrics){
    plot_local_vs_all(df,m,s)
  }
}
```

#' ## MOSTRAR RANKING POR recall, precision, F1, sensitivity, etc
df2 <- df %>%
  filter(dataset == DATASET & var == ESTACION )  %>% # & alg=="glm" & T == 1 ) %>%
  arrange(FAR) 

#' Donde dice FAR se puede cambiar por:
#' Recall,Specificity,Accuracy,Kappa,F1,Precision
ggplot(data=df2, aes(x= reorder(label,-FAR), y=FAR, color=config.vars)) +
  geom_bar(stat="identity",fill="white")+ 
  geom_text(aes(label=FAR), vjust=1.3, color="black", size=3) + 
  coord_flip()+
  theme_minimal() +
  labs(x = "Models", y = "FAR", title="FAR")

ggplot(data=df2, aes(x= reorder(label,Sensitivity), y=Sensitivity, color=config.vars)) +
  geom_bar(stat="identity",fill="white")+ 
  geom_text(aes(label=Sensitivity), vjust=1.3, color="black", size=3) + 
  coord_flip()+
  theme_minimal() +
  labs(x = "Models", y = "Sensitivity", title="Sensitivity")

#' Comparativas de sensitivity, precision, F1, 
#' 

df3 <- df %>%
  select(label,dataset,var,config.train,config.vars,T,alg,Sensitivity,Specificity,Accuracy,Kappa,F1,Precision) %>%
  filter(dataset == DATASET & var == ESTACION  & alg==ALGORITMO) # & T == 1 ) %>%

library(reshape2)

df3 <- melt(df3,id=(c("label","dataset","var","config.train","config.vars","T","alg")))

  
ggplot(data=df3, aes(x= reorder(label,value), y=value, fill=variable)) +
geom_bar(stat="identity",position=position_dodge())+ 
coord_flip()+
theme(legend.position="bottom") +
labs(x = "Logistic Regression Models", y = "metricas", title="comparacion")

---
title: "classification-results.R"
author: "ana"
date: "Tue Aug  7 13:45:57 2018"
---
