---
title: "Gráficos y su interprestación"
output: html_notebook
---

```{r}
library(readr)
library(ggplot2)
library(gridExtra)
library(tidyverse)
library(lazyeval)

dataset <- read_csv("classification-results.csv")
dataset[,8:ncol(dataset)] <- round(dataset[,8:ncol(dataset)],digits = 3)

stations <- unique(dataset$var)
algoritmos <- unique(dataset$alg)
metrics <- c("FAR","Sensitivity","Specificity","Accuracy","Kappa","F1","Precision")

#' ## Carga dataset
#' Creación de dataset genérico para resultados clasificación
df <- dataset %>%
  unite(dataset, 
        col=label,c("dataset","var","config.train","config.vars","T","alg"),
        sep = "-",remove=FALSE) %>% 
  select(label,dataset,var,config.train,config.vars,T,alg,FAR,Sensitivity,Specificity,Accuracy,Kappa,F1,Precision) 

```

Variabilidad de la Sensitivity por cada estación

```{r}
p <-ggplot(aes(y = Sensitivity, x = var, fill = config.vars), data = df) + 
  geom_boxplot()  + coord_flip()
print(p)
```
Los modelos con config-all presentaron mejor desempeño en sensitivity, excepto para Tunuyan y la Llave (este está parejo)

Variabilidad de la Sensitivity por según dataset usado

```{r}
p <-ggplot(aes(y = Sensitivity, x = dataset, fill = config.vars), data = df) + 
  geom_boxplot()  + coord_flip()
print(p)
```

Variabilidad de F1 por según dataset usado

```{r}
p <-ggplot(aes(y = F1, x = dataset, fill = config.vars), data = df) + 
  geom_boxplot()  + coord_flip()
print(p)
```


No se visualizan gran variabilidad entre los datasets usados entre F1, Sensitivity y precision

Variabilidad de Sensitivity según dataset usado

```{r}
p <-ggplot(aes(y = Sensitivity, x = dataset, fill = config.train), data = df) + 
  geom_boxplot()  + coord_flip()
print(p)
```
SMOTE aumenta sensitivity en ambos datasets

Variabilidad de F1 por cada estación
```{r}

p <-ggplot(aes(y = F1, x = var, fill = config.vars), data = df) + geom_boxplot() + coord_flip()
print(p)

```
Los modelos con config-all presentaron mejor desempeño en terminos medios de F1, excepto para Tunuyan y la Llave (este está parejo)


Variabilidad de precisión por cada estación
```{r}
p <-ggplot(aes(y = Precision , x = var, fill = config.vars), data = df) + geom_boxplot() + coord_flip()
print(p)

```

En términos medios la precision mejora en las Paredes y Junín con config-local. La llave, tunuyan y agua amarga "parejos"

Según cuántos días anteriores de información sumamos.
```{r}

#' ## Según cuantos días anteriores de información sumamos.
#' 
p <-ggplot(aes(y = Precision , x = var, fill = as.factor(T)), data = df) + geom_boxplot() + coord_flip()
print(p)

p <-ggplot(aes(y = Sensitivity , x = var, fill = as.factor(T)), data = df) + geom_boxplot() + coord_flip()
print(p)

p <-ggplot(aes(y = F1 , x = var, fill = as.factor(T)), data = df) + 
  geom_boxplot() + coord_flip() + labs(fill="T")
print(p)
```

En general, con un día o dos se obtienen buenos resultados en términos de precision,recall y F1, ¿podría prescindirse de agregar más? 
Hay varios casos particulares, por ejemplo Agua amarga en sensitivity para T=1, su media es más baja respecto al T=2, sin embargo el máximo de sensitivity es con T=1.


Comparación normal vs smote por estación para métricas sensitivity y precision

```{r}
p <-ggplot(aes(y = Precision , x = var, fill = config.train), data = df) + geom_boxplot() + coord_flip()
print(p)

p <-ggplot(aes(y = Sensitivity , x = var, fill = config.train), data = df) + geom_boxplot() + coord_flip()
print(p)

p <-ggplot(aes(y = F1 , x = var, fill = config.train), data = df) + geom_boxplot() + coord_flip()
print(p)

```
La configuración SMoTE aumenta la sensitivity/F1 en detrimento de la precision. Es una consecuencia esperable.


Comportamiento general de local vs all de los algoritmos por cada estación según métrica

```{r}

for(s in stations){
  
  df1 <- df %>% filter( var == s ) 
  
  p <-ggplot(aes(y = F1 , x = alg, fill = config.vars), data = df1) + 
    geom_boxplot() + coord_flip() + labs(title=paste("Estación",s,sep="  "))
  print(p)
  p <-ggplot(aes(y = Sensitivity , x = alg, fill = config.vars), data = df1) + 
    geom_boxplot() + coord_flip() + labs(title=paste("Estación",s,sep="  "))
  print(p)
  p <-ggplot(aes(y = Precision , x = alg, fill = config.vars), data = df1) + 
    geom_boxplot() + coord_flip() + labs(title=paste("Estación",s,sep="  "))
  print(p)

}

```

```{r}
library(reshape)
df3 <-  df %>% filter( dataset == "dacc") %>% select(-one_of(c("FAR")))

#  melt(df3,id.vars="label")
df4 <- melt(as.data.frame(df3),
            id.vars =(c("label","dataset","var","config.train","config.vars","T","alg")),
            measure.vars = metrics[-1])

p <-ggplot(aes(y = value , x = var, fill = variable), data = df4) + 
  geom_boxplot() + coord_flip() + labs(title="Variabilidad de las métricas por las estaciones")
print(p)

df4 <- df %>% filter( dataset == "dacc")   
df4 <- melt(as.data.frame(df4),
            id.vars =(c("label","dataset","var","config.train","config.vars","T","alg")),
            measure.vars = metrics)

for(a in algoritmos)
{
  for(m in metrics)
  {
    df5 <- df4 %>% filter( alg == a & variable == m) 
    p <-ggplot(aes(y = value , x = var, fill = config.vars), data = df5) + 
      geom_boxplot() + coord_flip() + labs(title=paste("Comportamiento de ",m," en modelo ",a,sep=""))
    print(p)
  }
}
```

Random forest

* En agua  amarga y Tunuyan, el FAR es menor en modelos config all. También para estas estaciones config all tiene mayores valores de specificity y precision que config local, lo contrario para las restantes. Lo contrario para el resto de las estaciones (gana local)
* Los mejores modelos en terminos de sensitivity/recall son config all
* Valores de accuracy entre (aproximado) 0.89 y 0.94
* Valor de Kappa aumenta (hay mayores valores) con config all, analizando las medias

```{r}
df3 <- df %>%
      select(label,dataset,var,config.train,config.vars,T,alg,Sensitivity,Specificity,Accuracy,Kappa,F1,Precision) %>%
      filter( var == stations[1]  & alg==algoritmos[1]) # & T == 1 & dataset == DATASET &
    
df3
```

```{r}

for(s in stations)
{
  for(a in algoritmos)
  {
    
    df3 <- df %>%
      select(label,dataset,var,config.train,config.vars,T,alg,Sensitivity,Specificity,Accuracy,Kappa,F1,Precision) %>%
      filter( var == s  & alg==a & T == 1 & dataset == "dacc") # &  # <- AQUI FILTRO
    
    df7 <- melt(as.data.frame(df3),id=(c("label","dataset","var","config.train","config.vars","T","alg")))
    
    
   p<-  ggplot(data=df7, aes(x= reorder(label,value), y=value, fill=variable)) +
      geom_bar(stat="identity",position=position_dodge())+
      coord_flip()+
      theme(legend.position="bottom") +
      labs(x = a, y = "metricas", title=paste("comparacion",a,s,sep="-"))
   print(p)
    
    # for(m in metrics){
    #   plot_ranking_alg(df3,m,s,a)
    #   
    # }
  }
}    
```

Filtramos para quedarnos con los modelos cuya Sensitivity y Precision haya sido mayor o igual a 0.7, observar el comportamiento por estación y algoritmo

Lo siguiente da error: verificar/chequear
```{r}
for(s in stations)
{
  for(a in algoritmos)
  {
    
    df3 <- df %>%
          select(label,dataset,var,config.train,config.vars,T,alg,Sensitivity,Precision,F1) %>% #,Specificity,Accuracy,Kappa,F1
          filter( Sensitivity > 0.7 , Precision > 0.7 , var==s, dataset == "dacc",alg==a ) # & T == 1 & dataset == DATASET &
        
    
    df7 <- melt(data.frame(df3),id=(c("label","dataset","var","config.train","config.vars","T","alg")))
        
      
    p<-  ggplot(data=df7, aes(x= label, y=value, fill=variable)) +
          geom_bar(stat="identity",position=position_dodge())+
          coord_flip()+
          theme(legend.position="bottom") +
          labs(title=paste("Estacion ",s," algoritmo ", a))
       print(p)
  }
}  
```
```{r}
stations
```


Si queremos correr lo anterior fuera del for o bucle
```{r}
df3 <- df %>%
      select(label,dataset,var,config.train,config.vars,T,alg,Sensitivity,Precision) %>% #,Specificity,Accuracy,Kappa,F1
      filter( Sensitivity > 0.7 , Precision > 0.7 , var==stations[1], dataset == "dacc",alg=="rf" ) # & T == 1 & dataset == DATASET &
    

df7 <- melt(as.data.frame(df3),id=(c("label","dataset","var","config.train","config.vars","T","alg")))
    
    
    
```
```{r}
p<-  ggplot(data=df7, aes(x= label, y=value, fill=variable)) +
      geom_bar(stat="identity",position=position_dodge())+
      coord_flip()+
      theme(legend.position="bottom") +
      labs(title="")
   print(p)
```

