---
title: "Gráficos y su interprestación"
output:
  html_document:
    df_print: paged
---

```{r}
suppressMessages(library(readr))
suppressMessages(library(ggplot2))
suppressMessages(library(gridExtra))
suppressMessages(library(tidyverse))
suppressMessages(library(lazyeval))

dataset <- suppressMessages(read_csv("classification-results.csv"))
dataset[,8:ncol(dataset)] <- round(dataset[,8:ncol(dataset)],digits = 3)

stations <- unique(dataset$var)
algoritmos <- unique(dataset$alg)
metrics <- c("FAR","Sensitivity","Specificity","Accuracy","Kappa","F1","Precision")

#' ## Carga dataset
#' Creación de dataset genérico para resultados clasificación
df <- dataset %>%
  unite(dataset, 
        col=label,c("dataset","var","config.train","config.vars","T","alg"),
        sep = "-",remove=FALSE) %>% 
  select(label,dataset,var,config.train,config.vars,T,alg,FAR,Sensitivity,Specificity,Accuracy,Kappa,F1,Precision) 

```


## Clasificación

Estaciones vs algoritmos: cuales de los algoritmos son "mejores" respecto a F1, Recall, precision


```{r}

df3 <-  df %>% filter( dataset == "dacc" & T==1 ) 

```
```{r}
p <-ggplot(aes(y = Precision , x = var, fill = alg), data = df3) + geom_boxplot() + coord_flip()
print(p)

p <-ggplot(aes(y = Sensitivity , x = var, fill = alg), data = df3) + geom_boxplot() + coord_flip()
print(p)

#png("plot-estaciones-vs-algs-F1-filtro-datasetDacc-T1.png")
p <-ggplot(aes(y = F1 , x = var, fill = alg), data = df3) + 
  geom_boxplot() + coord_flip() #+ labs(fill="T")

print(p)

#dev.off()
```
Ahora, lo mismo que lo anterior pero considerando todos los T

```{r}

df3 <-  df %>% filter( dataset == "dacc" ) 

```
```{r}
p <-ggplot(aes(y = Precision , x = var, fill = alg), data = df3) + geom_boxplot() + coord_flip()
print(p)

p <-ggplot(aes(y = Sensitivity , x = var, fill = alg), data = df3) + geom_boxplot() + coord_flip()
print(p)

#png("plot-estaciones-vs-algs-F1-filtro-datasetDacc-T1.png")
p <-ggplot(aes(y = F1 , x = var, fill = alg), data = df3) + 
  geom_boxplot() + coord_flip() #+ labs(fill="T")

print(p)

#dev.off()
```
RF por cada una de las estaciones


```{r}

df3 <-  df %>% filter( dataset == "dacc" & T==1 & alg=="rf") 


p <-ggplot(aes(y = Precision , x = var, fill = config.vars), data = df3) + geom_boxplot() + coord_flip() + labs(title="Random forest por estaciones")
print(p)

p <-ggplot(aes(y = Sensitivity , x = var, fill = config.vars), data = df3) + geom_boxplot() + coord_flip() + labs(title="Random forest por estaciones")
print(p)

p <-ggplot(aes(y = F1 , x = var, fill = config.vars), data = df3) + 
  geom_boxplot() + coord_flip() #+ labs(fill="T")
print(p)
```

## GLM por cada una de las estaciones


```{r}

df3 <-  df %>% filter( dataset == "dacc" & T==1 & alg=="glm") 

p <-ggplot(aes(y = Precision , x = var, fill = config.vars), data = df3) + geom_boxplot() + coord_flip() + labs(title="Random forest por estaciones")
print(p)

p <-ggplot(aes(y = Sensitivity , x = var, fill = config.vars), data = df3) + geom_boxplot() + coord_flip() + labs(title="Random forest por estaciones")
print(p)

p <-ggplot(aes(y = F1 , x = var, fill = config.vars), data = df3) + 
  geom_boxplot() + coord_flip() #+ labs(fill="T")
print(p)
```


Comportamiento general de local vs all de los algoritmos por cada estación según métrica. Cada linea incluye casos T=1...4, normal/smote, all/local

```{r}

for(s in stations){
  
  df1 <- df %>% filter( var == s ) 
  
  p <-ggplot(aes(y = F1 , x = alg, fill = config.vars), data = df1) + 
    geom_boxplot() + coord_flip() + labs(title=paste("Estación",s,sep="  "))
  print(p)
  p <-ggplot(aes(y = Sensitivity , x = alg, fill = config.vars), data = df1) + 
    geom_boxplot() + coord_flip() + labs(title=paste("Estación",s,sep="  "))
  print(p)
  p <-ggplot(aes(y = Precision , x = alg, fill = config.vars), data = df1) + 
    geom_boxplot() + coord_flip() + labs(title=paste("Estación",s,sep="  "))
  print(p)

}

```

```{r}
library(reshape)
df3 <-  df %>% filter( dataset == "dacc") %>% select(-one_of(c("FAR")))

#  melt(df3,id.vars="label")
df4 <- melt(as.data.frame(df3),
            id.vars =(c("label","dataset","var","config.train","config.vars","T","alg")),
            measure.vars = metrics[-1])

p <-ggplot(aes(y = value , x = var, fill = variable), data = df4) + 
  geom_boxplot() + coord_flip() + labs(title="Variabilidad de las métricas por las estaciones")
print(p)
```
```{r}
df4 <- df %>% filter( dataset == "dacc")   
df4 <- melt(as.data.frame(df4),
            id.vars =(c("label","dataset","var","config.train","config.vars","T","alg")),
            measure.vars = metrics)

for(a in algoritmos)
{
  for(m in metrics)
  {
    df5 <- df4 %>% filter( alg == a & variable == m) 
    p <-ggplot(aes(y = value , x = var, fill = config.vars), data = df5) + 
      geom_boxplot() + coord_flip() + labs(title=paste("Comportamiento de ",m," en modelo ",a,sep=""))
    print(p)
  }
}
```

Random forest

* En agua  amarga y Tunuyan, el FAR es menor en modelos config all. También para estas estaciones config all tiene mayores valores de specificity y precision que config local, lo contrario para las restantes. Lo contrario para el resto de las estaciones (gana local)
* Los mejores modelos en terminos de sensitivity/recall son config all
* Valores de accuracy entre (aproximado) 0.89 y 0.94
* Valor de Kappa aumenta (hay mayores valores) con config all, analizando las medias


Comparación normal vs smote por estación para métricas sensitivity y precision

```{r}
p <-ggplot(aes(y = Precision , x = var, fill = config.train), data = df) + geom_boxplot() + coord_flip()
print(p)

p <-ggplot(aes(y = Sensitivity , x = var, fill = config.train), data = df) + geom_boxplot() + coord_flip()
print(p)

p <-ggplot(aes(y = F1 , x = var, fill = config.train), data = df) + geom_boxplot() + coord_flip()
print(p)

```
La configuración SMoTE aumenta la sensitivity/F1 en detrimento de la precision. Es una consecuencia esperable.





